臺灣臺北地方法院民事判決
111年度勞訴字第7號
原      告  何裕章  

            黃開興  
            莊友利  
            陳宗國  
            廖芳成  
            蔡明森  
            游俊華  
            許志源  
            梁建新  
前九人共同
訴訟代理人  洪偉修律師
被      告  台灣電力股份有限公司

法定代理人  楊偉甫  
訴訟代理人  趙偉程律師
上列當事人間給付退休金差額事件，本院於民國111年1月6日言
詞辯論終結，判決如下：
    主  文
一、被告應給付原告如附表「應補發金額」欄所示之金額，及自
    如附表「利息起算日」欄所示之日起至清償日止，按週年利
    率百分之五計算之利息。
二、訴訟費用由被告負擔。
三、本判決第一項得假執行；惟如被告各以附表「應補發金額」
    欄所示之金額為原告預供擔保，得免為假執行。
    事實及理由
壹、程序部分：
　　按訴狀送達後，原告不得將原訴變更或追加他訴，但請求之
    基礎事實同一、擴張或減縮應受判決事項之聲明者，不在此
    限，民事訴訟法第255條第1項第2款、第3款定有明文。經查
    ，原告起訴分別請求被告應給付如下列訴訟標的金額變更表
    「原請求金額」欄所示之金額，嗣於訴訟中變更為「變更金
    額」欄所示之金額，核予前揭規定相符，應予准許。
訴訟標的金額變更表    編號 原告姓名 原請求金額 （新臺幣/元） 變更金額 （新臺幣/元） 1 何裕章 158,388 158,378 2 黃開興 109,021 109,015 3 莊友利 115,517 115,523 4 陳宗國 110,676 110,688 5 廖芳成 129,056 129,038 6 蔡明森 108,741 108,736 7 游俊華 73,598 75,105 8 許志源 126,594 126,588 9 梁建新 116,547 116,559 
貳、實體部分：
一、原告主張：原告等分別自附表「工作年資起算日期」欄之日
    起受僱於被告，並於民國108年12月間與被告協議依勞工退
    休金條例（下稱勞退條例）第11條第3項規定結清勞退舊制
    年資，且均以109年7月1日為約定結清舊制年資之日，及簽
    立台灣電力公司年資結清協議書（下稱系爭協議書）。被告
    係採全天候24小時，按日班、小夜班及大夜班計三班制輪流
    作業，日班為上午8時至下午4時，小夜班為下午4時至深夜1
    2時，大夜班為深夜12時至翌日上午8時，服勤時間存有不同
    。又原告等人受僱於被告期間，且依不同班別提供勞務時，
    被告均按原告等人輪值大、小夜班而發給值班深夜點心費（
    下稱系爭夜點費)，而夜點費係由實際到班輪值大、小夜班
    之人員領取，若有調職代班或請假，則歸代班人員領取，顯
    與勞工提供勞務行為間有對價關係，且為原告等人於固定常
    態工作中可得支領之給與，屬經常性給付應為平均工資之一
    部。詎料，被告於108年12月間與原告等人簽立勞退舊制年
    資結清協議書時，其中約定列入平均工資給付項目中者，並
    無包含原告等人實領之「加發夜點費」，而短少給付原告等
    人退休金。茲就被告「加發」初夜點心費175元及深夜點心
    費250元，計入原告平均工資計算結清年資退休金差額，並
    依勞退條例第11條第3項、勞動基準法（下稱勞基法）第84
    條之2、第55條、經濟部所屬事業人員退休撫卹及資遣辦法
    （下稱退休撫卹辦法）第6條、臺灣省工廠工人退休規則（
    下稱退休規則）第9條第1項、第10條第1項第1款等規定給付
    原告等人，並聲明如主文。
二、被告則以：
　㈠原告等與被告於108年12月間分別簽訂「系爭協議書」，其中
    第2條後段均約定：「平均工資之計算悉依據行政院82年12
    月15日台82經44010號函核定『經濟部所屬事業機構列入計算
    平均工資之給與項目表』之規定辦理」等語，而同意夜點費
    未列入計算平均工資之給與項目，則其竟然於結清後，片面
    推翻協議約定，主張系爭夜點費應列入平均工資而訴請補發
    結清金額，於法於約均有未合，原告之訴，自應駁回。
　㈡被告夜點費之發放制度從日治時期即已設立，早於42年對三
    班制各發變電所深夜值班人員即有發給「午夜點心費」每人
    每夜2元，須購買食品不得發給現款，43年1月起調高為每人
    每夜4元，50年5月起夜點費為10元，64年6月起「各項餐費
    標準」之「深夜點心費」則為每次30元，而同一時間之「誤
    餐費」則為每次50元。於64年間，因見發放食品須檢附收據
    報銷等手續繁瑣，故改以發放現款方式代之，當時將發放食
    品方式改以發放現款方式代替之，然而此僅是發放方式的改
    變而已，就夜點費仍屬於餐點費之性質並未變更。被告並於
    80年間明文規範初夜及深夜點心費之報支條件，值班員工必
    須於20至24時出勤2小時以上始能報支領取初夜點心費；必
    須於0至6時出勤2小時以上始能報支領取深夜點心費，且值
    班連跨初夜及深夜者，僅能報支深夜點心費，不得同時報支
    初夜及深夜點心費。由被告夜點費之沿革，足徵被告所發放
    之夜點費，本係為支給值夜班人員之餐食，其後基於作業面
    考量方改以現款方式發放，是夜點費發給之性質為餐食、點
    心費之福利措施，而非值班人員提供勞務給付之對價，與勞
    動基準法上之工資須具備勞務對價性之要件，確屬有間。另
    按系爭夜點費如屬勞務對價者，當應按實際出勤時間按比例
    領取，惟被告卻規定必須出勤二小時以上始能報支領取，且
    值班連跨初夜及深夜者，只能報支深夜點心費，而非初夜及
    深夜點心費一起報支。即被告發給之夜點費係按輪值次數1
    個月結算1次，並非每月固定支付一定金額，且不論輪值2小
    時、4小時或8小時，均係報支1次夜點費，不因工作時間延
    長而有所增加，亦不論值班者之職級、薪給數額、工作内容
    等差異，一律支給相同數額之夜點費，即不因員工作業種類
    及其工作複雜性、經驗、學歷、智力、技能、勞心度、勞力
    度、年資、職級之不同而有差異，是夜點費顯係恩惠性給與
    ，而非勞務之對價甚明。
　㈢國營事業管理法第14、33條等規定，被告公司係實施單一薪
    給制之經濟部所屬國營事業，則所屬人員工資性質給與之認
    定，均係依照行政院及經濟部相關規定辦理，被告自不得有
    所逾越；被告所屬人員從事工作之報酬業於所支領之基本薪
    給充分反映，「夜點費」自始即係恩惠性、獎勵性之單方額
    外給與，非屬工資範疇，該「夜點費」亦非經濟部頒「經濟
    部所屬事業人員退休撫卹及資遣辦法」規定所得列計平均工
    資之項目：經濟部所屬事業人員退休撫卹及資遣辦法作業手
    冊對於「平均工資」列入計算之項目，已明確規定「計算平
    均工資之經常性給與：目前各機構人員之（薪）工資，除單
    一薪給、延長工作時間工資（超時工作報酬、加班費均屬之
    ，以下同）及經本部核定准併入平均工資計算之經常性給與
    者外，其餘項目不予列入平均工資計算，如確認應列入平均
    工資者應詳述理由，報經本部核可後始得併計」等語，本件
    夜點費並未符合上開範圍，且未經經濟部核定准予列入，自
    不得列入平均工資之計算。更況，經濟部96年5月17日經營
    字第09602605480號函亦重申被告公司之「初、深夜點心費
    」係屬「體恤、慰勞及鼓勵員工性質」而不得列入平均工資
    計算之項目。
　㈣73年間勞基法制訂發布後，74年2月27日所制訂之勞基法施行
    細則第10條第9款規定「本法第二條第三款所稱之其他任何
    名義之經常性給與，係指左列各款以外之給與。…九、差旅
    費、差旅津貼、交際費、夜點費及誤餐費」，即以明文之規
    定，將「夜點費及誤餐費」排除於工資之範疇。且行政院勞
    工委員會（下稱勞委會）94年6月20日勞動2字第0940032710
    號令亦揭示「事業單位發給之夜點費如係雇主為體恤夜間輪
    班工作之勞工，給與購買點心之用……則非屬該法所稱之工資
    」之規定，而不屬於勞基法上之工資範疇。
　㈤原告等舊制結清或退休前歷月所領取輪班人員加發初夜點心
    費175元及深夜點心費250元，縱鈞院認為被告公司所發給原
    告等之夜點費仍具工資性質（僅為假設語氣，非被告之自認
    ），僅勞基法施行後年資於計算退休金時始可計入夜點費等
    語，資為抗辯。並聲明：⒈原告之訴駁回；⒉如受不利判決，
    願供擔保，請准宣告免為假執行。
三、經查，原告主張渠等分別自附表「工作年資起算日期」欄之
    日起受僱於被告，迄今均尚未退休。原告等人於108年12月
    間分別與被告協議，依勞退條例第11條第3項規定結清勞退
    舊制年資，並簽立系爭協議書均以109年7月1日為約定結清
    舊制年資之日。被告係採24小時全天連續作業，分為日班、
    小夜班、大夜班7輪班作業，各班工作性質相同、服勤時間
    不同，原告等人之工作均需輪班等情，有年資結清意願調查
    表及年資結清協議書等件影本（見本院卷第193至250頁）在
    卷為憑，且為兩造所不爭執。又針對原告等人之服務年資起
    算日期、舊制結清日期（109年7月1日）、結清基數（含勞
    基法實施前、勞基法實施後）、平均夜點費（含結清前3個
    月、結清前6個月）等明細，經原告依被告所計算之內容，
    修正如原告111年1月3日民事變更訴之聲明狀附表（見本院
    卷第261至263頁）之各相關欄位所示，是原告前開主張堪信
    為真實。
四、本院之判斷：
  ㈠系爭夜點費是否屬於工資？
　⒈按工資，指勞工因工作而獲得之報酬，包括工資、薪金及按
    計時、計日、計月、計件以現金或實物等方式給與之獎金、
    津貼及其他任何名義之經常性給與均屬之，勞基法第2條第3
    款定有明文。故所謂工資，應屬「勞務之對價」及「經常性
    之給與」，至於其給付名稱為何，則非所問（最高法院92年
    度台上字第2108號判決意旨參照），則系爭夜點費是否屬於
    工資，自應依一般社會交易之健全觀念，判斷是否具備勞工
    因提供勞務而由雇主獲致對價之「勞務對價性」要件，及有
    無於固定常態工作中可取得、具有制度上經常性之「經常性
    給與」要件為準。
  ⒉經查，原告任職期間勞務給付乃須按被告排班，從事24小時3
    班固定輪值之工作。又被告係依原告實際輪值小夜班、大夜
    班時段及次數發給系爭夜點費，自92年1月1日起初夜點心費
    每次250元、深夜點心費每次400元 ，夜點費每人每日金額
    相同，不因作業種類、年資、職級而有差異，足見原告於受
    僱期間須輪班工作，則其輪值夜班已成為常態性之工作型態
    ，與一般公司行號為應付臨時性之業務需求偶而為之者有間
    ，且其只要輪值夜班，即可獲得固定數額之系爭夜點費，是
    系爭夜點費乃係原告從事常態性夜間輪值工作所可取得之給
    與，制度上具有經常性。又被告雖未區分員工薪資高低、工
    作內容及職級等之不同，統一發給相同金額之系爭夜點費，
    惟系爭夜點費既為實際輪值夜班之勞工所得領取，且被告係
    依原告實際輪值夜班之次數多寡為計算夜點費之基準，與原
    告提供勞務間有密切關連性。另工作時間及場所等均為工作
    環境之一部分，係與勞務提出密切相關之工作條件，而3班
    輪值、於夜間工作之生活方式因與常人相反，不利於勞工之
    生活及健康，是被告基於事業性質有24小時僱用勞工之需求
    ，就此類3班輪值且須於夜間工作之勞工，與日間工作之勞
    工就相同內容工作，給予不同工資待遇，乃屬合理，無違勞
    基法關於薪資平等原則之規定，均足見系爭夜點費係被告對
    於因環境、時間之特殊工作條件而對勞工所增加之給付，本
    質上應屬輪值夜班時段之勞務對價。是以，系爭夜點費已成
    為兩造間因應特定工作條件，在制度上形成輪值勞工在固定
    常態工作中於一般情形下提供勞務即可經常性取得之對價，
    符合「勞務對價性」及「經常性給與」之要件。則原告主張
    其等領取系爭夜點費為其等於該時段工作所獲得之常態性報
    酬，具有勞務對價性，應認屬工資等語尚屬有據。
　⒉被告固抗辯：依兩造簽訂之系爭協議書第2條約定，系爭夜點
    費不在計算舊制年資與退休金「平均工資」範圍內，故其等
    不得再起訴請求將系爭夜點費納入「平均工資」據以計算所
    結清之舊制年資/退休金云云。惟查，原告固與被告簽訂系
    爭協議書，其中第2條均約定：「結清舊制之年資採計、基
    數計算方式，悉依據『經濟部所屬事業人員退休撫卹及資遣
    辦法』及勞動基準法等相關規定辦理。平均工資之計算悉依
    據行政院82年12月15日台82經44010號函核定『經濟部所屬事
    業機構列入計算平均工資之給與項目表』之規定辦理…」，有
    系爭協議書在卷可稽，足見年資結清協議亦依據勞基法相關
    規定辦理。而勞基法公布施行後，被告固得依其事業性質及
    勞動態樣與勞工另行訂定勞動條件，然所約定之勞動條件仍
    不得低於勞基法所定之最低標準。是系爭協議書即不得低於
    勞基法所定勞動條件，若有所牴觸，自應以勞基法規定為據
    ，始符合規範之意旨。而系爭夜點費應屬勞基法規定之工資
    ，業經本院認定如前，被告於結清原告舊制年資時，既未將
    系爭夜點費納入平均工資計算，有違反勞基法規定，自亦應
    依勞基法規定標準，補給原告結清舊制年資之差額，被告公
    司此部分抗辯，即乏依據。綜上，原告既係因輪值大、小夜
    班始得領取系爭夜點費，而輪值大、小夜班已屬固定之工作
    制度，此種因環境、時間等特殊工作條件而對勞工所增加提
    出之現金給付，本質上應係該值班時段之勞務對價，即系爭
    夜點費已成為兩造間因特定工作條件而為固定常態工作中可
    取得之給與，為勞工因經常性提供勞務所得之報酬，具有「
    勞務對價性」及「經常性給與」，不因點心費或加發點心費
    、勞基法施行前或後而有不同，自屬勞基法第2條第3款所謂
    之工資，而應納入平均工資計算舊制結清金額或退休金。
　⒊被告又辯稱：系爭夜點費回溯其沿革，於日治時代即已設立
    ，原係以發放食品方式，支給出勤人員初、深夜需購買之餐
    食，不論是否為輪班人員出勤時均可支領，嗣後於64年間，
    因手續繁瑣，始改以發放現款方式代之，僅是發放方式的改
    變而已，仍屬於單方恩惠性給與之餐費性質云云。然依勞基
    法第2條第3款就工資所為定義，只須符合勞工因工作而獲得
    之報酬，以現金或實物等方式之經常性給與均屬之，可見實
    物給與亦在工資涵攝範圍內，故縱系爭夜點費之沿革係由實
    物給與之方式改為現金而來，但因兩造在成立勞動契約時，
    已知悉工作型態為3班制之輪班，並均認知輪值小、大夜班
    者即可領取系爭夜點費。可見此項給付就被告而言，係明確
    認知在原告提供小、大夜班之勞務時，其有給付義務，而於
    原告方面，亦認知若已輪值小、大夜班，即可領取此項給付
    ，是兩造就此應有共識及合意，自全部屬工資之一環。被告
    亦未提出任何證據證明其將夜點費由實物改為金錢給付時，
    兩造即有合意將系爭夜點費排除在工資之外。況就被告自發
    放金錢時起，多次調整增加夜點費金額，且其金額之變動已
    遠高於一般點心費所需之金額，並非僅是「點心費」之價值
    ，是從被告所支付之金額已經非餐飲費用或點心費用之角度
    以觀，原告主張夜點費為其工資之一部分，亦非無由。
　⒋另被告雖引用國營事業管理法第14條、第33條規定，抗辯夜
    點費不應列入平均工資云云；惟國營事業管理法第14條、第
    33條固規定「國營事業應撙節開支，其人員待遇及福利，應
    由行政院規定標準，不得為標準以外之開支。」、「國營事
    業人員之進用、考核、退休、撫卹、資遣及其他人事管理事
    項，除法律另有規定外，由國營事業主管機關擬訂辦法，報
    請行政院核定。」，然上開條文並未將夜點費明示排除於工
    資之外，僅在宣示被告等國營事業應依行政院所定相關規定
    作為給付員工工作報酬之準據。又被告辯稱退休撫卹辦法作
    業手冊於「貳、工資與平均工資」記載「二、平均（薪）工
    資㈠計算平均工資之經常性給與：目前各機構人員之（薪）
    工資，除單一薪給、延長工作時間工資（超時工作報酬、加
    班費均屬之，以下同）及經本部核定准併入平均工資計算之
    經常性給與者（如附件貳之一）外，其餘項目不予列入平均
    工資計算，…」，且該手冊附件貳之一經濟部所屬事業機構
    列入平均工資之給與項目表亦未列入「夜點費」云云；然勞
    基法係國家為實現憲法保護勞工之基本國策所制定之法律，
    其所定勞動條件為最低標準，此觀該法第1條規定即明，故
    於勞基法公布施行後，各國營事業單位固得依其事業性質及
    勞動態樣與勞工另行訂定勞動條件，然所約定之勞動條件仍
    不得低於勞基法所定之最低標準。則行政院所規定關於國營
    事業所屬人員之待遇及福利標準、退休撫卹辦法作業手冊均
    不得低於勞基法所定勞動條件，且若有所牴觸時，自應依勞
    基法規定為之。是夜點費確屬工資之性質，業經本院認定如
    前，被告前開抗辯自屬無據。縱被告再以經濟部函釋重申夜
    點費係屬體恤、慰勞及鼓勵員工性質，不得列入平均工資云
    云；惟夜點費是否屬於工資之一部分，本屬法院應依職權個
    案判斷之事項，行政機關之解釋，並無拘束法院之效力，故
    被告援引之相關函釋，自均無從採為對其有利之認定。
　⒌再94年6月14日修正前之勞基法施行細則第10條第9款固曾將
    「差旅費、差旅津貼、交際費、夜點費及誤餐費等」排除於
    「經常性給與」之外，惟嗣以該款規定之差旅費、差旅津貼
    及交際費，因屬不確定之事項所支出，可認定並非「經常性
    給與」，此與夜點費係屬固定輪班工作型態下經常性給與之
    勞務對價之性質不同，自不得以發給名目為「夜點費」，即
    認有上開規定之適用，故於94年6月14日修正施行細則時，
    將有關夜點費及誤餐費之規定刪除，此觀其修正理由為：「
    鑒於事業單位有將『輪班津貼』或『夜勤津貼』等具有工資性質
    之給付，以『夜點費』或『誤餐費』名義發放，以減輕雇主日後
    平均工資之給付責任，實有欠妥，爰修正刪除勞基法施行細
    則第10條第9款之『夜點費』或『誤餐費』規定，有關夜點費及
    誤餐費是否為工資，應依該法第2條第3款規定及上開原則，
    個案認定」等語自明。足見以夜點費之名目所為給付，如符
    合勞基法第2條第3款規定要件，仍具工資性質，自得將系爭
    夜點費全部併予計入平均工資之範圍，被告依此抗辯系爭夜
    點費仍應認非屬工資云云，不足採信。
　⒍綜上，原告既係因輪值大、小夜班始得領取系爭夜點費，而
    輪值大、小夜班已屬固定之工作制度，此種因環境、時間等
    特殊工作條件而對勞工所增加提出之現金給付，本質上應係
    該值班時段之勞務對價，足認系爭夜點費已成為兩造間因特
    定工作條件而為固定常態工作中可取得之給與，為勞工因經
    常性提供勞務所得之報酬，具有「勞務對價性」及「經常性
    給與」之性質，自屬勞基法第2條第3款所謂之工資，而應納
    入平均工資計算舊制結清之金額。
  ㈡原告得請求被告補發之舊制結清金差額若干？
　⒈按勞基法於73年7月30日施行，同年8月1日生效，而依勞基法
    第84條之2：「勞工工作年資自受僱之日起算，適用本法前
    之工作年資，其資遣費及退休金給與標準，依其當時應適用
    之法令規定計算；當時無法令可資適用者，依各該事業單位
    自訂之規定或勞雇雙方之協商計算之。適用本法後之工作年
    資，其資遣費及退休金給與標準，依第17條及第55條規定計
    算」之規定，有關適用勞基法前之年資，自應依當時適用之
    法令規定計算，至於適用勞基法後之年資，則依同法第55條
    規定計算。次按「勞工退休金之給與標準如下：按其工作年
    資，每滿1年給與2個基數。但超過15年之工作年資，每滿1
    年給與1個基數，最高總數以45個基數為限」、「前項第1款
    退休金基數之標準，係指核准退休時1個月平均工資」，勞
    基法第55條第1項第1款、第2項分別定有明文。再按退休規
    則第9條第1款亦規定：「工人退休金之給與規定如左：依
    第5條規定自願退休之工人及依第6條規定命令退休之工人，
    工作年資滿15年者，應由工廠給與30個基數之退休金，工作
    年資超過15年者，每逾1年增給半個基數之退休金，其賸餘
    年資滿半年者以1年計算，未滿半年者不計。合計最高以35
    個基數為限」。另按「本條例施行前已適用勞動基準法之勞
    工，於本條例施行後，仍服務於同一事業單位而選擇適用本
    條例之退休金制度者，其適用本條例前之工作年資，應予保
    留。…第1項保留之工作年資，於勞動契約存續期間，勞雇雙
    方約定以不低於勞動基準法第55條及第84條之2規定之給與
    標準結清者，從其約定。」勞退條例第11條第1、3項亦有明
    文。
　⒉經查，系爭夜點費屬勞基法第2條第3款工資性質，已如前述
    ，則被告於原告結清舊制年資時發給之金額及退休金，均應
    將之列入其等之平均工資計算，則原告依退休規則第9條第1
    款、勞基法第84條之2、第55條第1項第1款、勞退條例第11
    條第1、3項等規定，請求被告給付各如附表「應補發金額」
    欄所示之舊制年資結清數額及「利息起算日」欄所示日期至
    清償日止之法定遲延利息，即屬有據。
　⒊被告抗辯：又勞基法係於73年7月30日公布施行，依該法第84
    條之2規定，勞基法施行前工作年資有關退休金平均工資之
    計算，應不包含夜點費，故夜點費應僅限於勞基法施行後工
    作年資始納入。惟按各機構人員退休金按其在勞基法施行前
    後之工作年資，分別依退休規則及勞基法之規定計算，為修
    正前退休撫卹辦法第6條所明定，且勞工因工作而獲得之報
    酬，不論雇主以現金或實物等方式給付，均屬勞基法第2條
    第3款或工廠法施行細則第4條所稱工資等情，同如前述，則
    原告自任職時起即依被告指揮從事固定、常態性之3班輪值
    工作，並依實際輪值而領取系爭夜點費，並非自勞基法施行
    後方開始領取，自應將原告於勞基法施行前之年資計算退休
    金。故被告抗辯僅就原告於勞基法施行後之工作年資列入退
    休金計算，並不足採信。　
  ㈢末按勞工退休金之給付，雇主應於勞工退休之日起30日內給
    付之；給付有確定期限者，債務人自期限屆滿時起，負遲延
    責任；遲延之債務，以支付金錢為標的者，債權人得請求依
    法定利率計算之遲延利息；應付利息之債務，其利率未經約
    定，亦無法律可據者，週年利率為5％，勞基法第55條第3項
    前段及民法第229條第1項、第233條第1項前段、第203條分
    別定有明文。本件被告未將前揭原告退休前3個月平均夜點
    費及6個月平均夜點費計入平均工資計算退休金，並於附表
    「退休日期」欄所示日期起30日內給付，則被告自原告退休
    之日起30日之翌日起即屬遲延給付狀態，原告依上開規定請
    求被告應自如附表「利息起算日」欄所示之日起至清償日止
    ，按年息5％計算之遲延利息，洵屬有據。
五、綜上所述，原告依退休規則第9條第1款、勞基法第84條之2
    、第55條第1項第1款、勞退條例第11條第1、3項等規定，請
    求被告應給付原告各如附表「應補發金額」欄所示之金額，
    及各自附表「利息起算日」欄所示日期起至清償日止，按年
    息5%計算之利息，為有理由，應予准許。
六、本件為勞動事件，就勞工即原告勝訴部分，應依勞動事件法
    第44條第1項、第2項之規定，依職權宣告假執行，同時宣告
    被告公司得供擔保，而免為假執行，並酌定相當之金額。
七、本件事證已臻明確，兩造其餘之攻擊防禦方法及舉證，經本
    院審酌後，認均不足以影響本判決之結果，毋庸一一論列，
    併此敘明。
八、訴訟費用負擔之依據：民事訴訟法第78條。
中　　華　　民　　國　　111 　年　　1 　　月　　20　　日
                    勞動法庭    法　官　薛嘉珩
以上正本係照原本作成。
如對本判決上訴，須於判決送達後20日內向本院提出上訴狀。如委任律師提起上訴者，應一併繳納上訴審裁判費。
中　　華　　民　　國　　111 　年　　1 　　月　　20　　日
                                書記官  范國豪

附表：
編號 姓名 工作年資起算日期 舊制結清日 結清基數  平均工資差額（新臺幣/元）  應補發金額（新臺幣/元） 利息起算日             1 何裕章 65年12月17日 109年7月1日 勞基法實施前 15.3333 退休前3個月 3,525 158,378 109年8月1日                 勞基法實施後 29.6667 退休前6個月 3,516.6667               2 黃開興 79年1月17日 109年7月1日 勞基法實施前 0 退休前3個月 3,000 109,015 109年8月1日                 勞基法實施後 35.5 退休前6個月 3,070.8333               3 莊友利 78年12月16日 109年7月1日 勞基法實施前 0 退休前3個月 3,175 115,523 109年8月1日                 勞基法實施後 35.5 退休前6個月 3,254.1667               4 陳宗國 80年4月1日 109年7月1日 勞基法實施前 0 退休前3個月 3,358.3333 110,688  109年8月1日                 勞基法實施後 34.5 退休前6個月 3,208.3333               5 廖芳成 77年9月21日 109年7月1日 勞基法實施前 0 退休前3個月 3,466.6667 129,038 109年8月1日                 勞基法實施後 37 退休前6個月 3,487.5               6 蔡明森 80年12月15日 109年7月1日 勞基法實施前 0 退休前3個月 3,425 108,736 109年8月1日                 勞基法實施後 33.5 退休前6個月 3,245.8333               7 游俊華 87年3月13日 109年7月1日 勞基法實施前 0 退休前3個月 3,008.3333 75,105 109年8月1日                 勞基法實施後 25 退休前6個月 3,004.1667               8 許志源 75年12月31日 109年7月1日 勞基法實施前 0 退休前3個月 3,341.6667 126,588 109年8月1日                 勞基法實施後 39 退休前6個月 3,245.8333               9 梁建新 79年1月17日 109年7月1日 勞基法實施前 0 退休前3個月 3,500 116,559 109年8月1日                 勞基法實施後 35.5 退休前6個月 3,283.3333